【裁判字號】    97,審訴,2215
【裁判日期】    980115
【裁判案由】    清償借款
【裁判全文】
臺灣臺北地方法院民事判決            97年度審訴字第2215號
原      告  台新資產管理股份有限公司
法定代理人  吳統雄
訴訟代理人  甲○○
被      告  乙○○
                      20
上列當事人間請求清償借款事件，本院於民國98年1月9日言詞辯
論終結，判決如下：
    主  文
被告應給付原告新臺幣陸拾萬貳仟柒佰貳拾肆元，及其中新臺幣
肆拾伍萬肆仟佰元部分，自民國九十七年八月十二日起至清償
日止，按年息百分之二十計算之利息。
訴訟費用新臺幣陸仟陸佰壹拾元由被告負擔。
    事實及理由
甲、程序方面：按當事人得以合意定第一審管轄法院。但以關於
    由一定法律關係而生之訴訟為限。前項合意，應以文書證之
    ，民事訴訟法第24條定有明文。本件依台新國際商業銀行股
    份有限公司（下稱台新銀行）與被告間所訂信YOUBE予備金
    信用貸款約定書第23條，合意以本院為管轄第一審法院，原
    告於民國95年8月31日受讓台新銀行依上開契約對被告之債
    權，並已依金融機構合併法第18條第3項、民法第297條規定
    於95年10月31日以公告於太平洋日報方式通知債務人，是本
    件債權業已合法移轉，自讓與時原告即取得債權人之地位，
    原告概括承受原債權人台北富邦銀行對被告之所有權利，即
    為上開約定合意管轄效力所及，原告據以向本院提起本訴，
    核與上開規定無不合，故本院就本件清償借款之訴自有管轄
    權。
乙、實體方面：
  一、原告起訴主張：被告於91年2月18日與台新銀行簽訂YOUB
      E予備金信用貸款契約書，約定以新臺幣（下同）300,00
      0元為限額內得以金融卡提款或轉帳方式循環動用上開額
      度內之現金，貸款期間自台新銀行核准貸款之日起一年，
      屆期倘被告未為反對之意思表示並經原告同意，則以相同
      內容及期間繼續一年，其後每年屆期時亦同，以一個月為
      一期，按期於每月相當日繳款，利息按年息16.5%固定計
      算，倘逾期未為還款，即喪失期限利益，其債務視為全部
      到期，自應付還款日起至清償日止，按年息20%計算遲延
      利息。詎被告僅還款至95年3月3日止即未再清償，依約其
      債務已視為全部到期，尚有602,724元（其中本金454
      ,300 元，遲延利息148,424元），及其中454,300元部分
      自97年6月10日起至清償日止，按年息20%計算之利息迄未
      清償，台新銀行於95年9月26日將系爭債權讓與原告。為
      此爰依消費借貸契約之法律關係提起本訴，請求被告負擔
      清償責任，並聲明如主文第一項所示等語。
  二、被告對於向原告申請信用貸款之事實不爭執，並曾與原告
      協商，惟未據原告同意，目前失業無力清償云云茲為抗辯
      。
  三、經查，原告主張上開事實，業據其提出與所述相符之
      YOUBE予備金信用貸款申請書、YOUBE予備金信用貸款約定
      書、台新國際商業銀行STORY生活故事現金卡與YOUBE予備
      金增補約定書、被告帳務明細、交易紀錄查詢表、債權讓
      與證明書、債權讓與公告新聞紙等件為證，且為被告所不
      爭，自堪信原告主張為真實。雖被告陳述曾與原告協商還
      款，惟未據原告同意，自無礙原告為本件請求。從而，原
      告依消費借貸契約之法律關係請求被告給付如主文第一項
      所示之金額、利息，為有理由，應予准許。
  四、訴訟費用負擔之依據：民事訴訟法第78條。
中    華    民    國    98    年    1     月    15    日
                  民事第六庭    法  官  張松鈞
以上正本係照原本作成。
如對本判決上訴，須於判決送達後20日內向本院提出上訴狀。
中    華    民    國    98    年    1    月    15    日
                                書記官  賴敏慧


司法院資訊處製作；財團法人民間司法改革基金會備份。
